【裁判字號】    94,易,1242
【裁判日期】    950419
【裁判案由】    詐欺等
【裁判全文】
臺灣高雄地方法院刑事判決              94年度易字第1242號
公  訴  人  臺灣高雄地方法院檢察署檢察官
被      告  丙○○
            己○○
上  一  人
選任辯護人  江雍正律師
            羅鼎城律師
            許乃丹律師
被      告  丁○○
選任辯護人  張賜龍律師
上列被告因詐欺等案件，經檢察官提起公訴（94年度核退偵字第
269 號），本院判決如下：
    主  文
丙○○、己○○、丁○○均無罪。
    理  由
一、公訴意旨略以：
(一)被告丁○○係高雄市政府警察局前鎮分局（以下簡稱前鎮分
    局）員警，己○○為丁○○之胞弟，丙○○於91年間為中古
    車仲介買賣業，91年底係任裕昌汽車股份有限公司（以下簡
    稱裕昌汽車公司）建國所業務員，均係熟識朋友關係。渠等
    三人竟於民國91年11月間，共同基於犯意之聯絡，意圖為自
    己及他人不法之所有，共同以購買新自小客車向產物保險公
    司辦理投保後，再謊報失竊詐領保險金方式，詐取財物。即
    於91年11月23日推由丙○○，以員工身分向裕昌汽車公司建
    國所，訂購車牌號碼9W-1510 號（廠牌日產CEFIRO、綠色、
    2000cc、車身號碼A33TE004479 號、引擎號碼VQ00000000號
    ）自小客車乙輛，總價68萬8000元（原價為78萬元，因丙○○訂購係員工價，故公司折讓10萬元，總價金為68萬8000元
    ），嗣由丁○○於91年12月24日以丙○○名義，自所有第一
    商業銀行新興分行活期儲蓄存款帳戶00000000000 帳戶轉匯
    款68萬8000元，至裕昌公司所有一銀三民分行帳戶00000000
    000 號內，以付清車款，辦理交車手續。並向新光產物保險
    股份有限公司（下稱新光產物公司）辦保汽車失竊險，復向
    強衛科技有限公司辦理丟車賠車責任之汽車防盜保全系統後
    ，共同正常使用數月。迄於92年4 月18日7 時30分許，乃共
    同基於意圖使不特定人受刑事追訴處分，未指定犯人，推由
    丙○○而向高雄市政府警察局前鎮○○○○路派出所謊報該
    車號9W-1510 號自小客車失竊，訴請追查。
(二)丙○○取得車輛失竊證明後，旋即於同日向新光產物保險公
    司申請保險金理賠，並簽署該車讓渡書，於同年5 月22日獲
    得新光產物保險理賠金642,096 元，由丙○○以其所有富邦
    銀行鳳山分行000000000000號帳戶存領，再於同年5 月30日
    領出64萬元現金交付與己○○及丁○○處理。丙○○另於同
    年5 月15日至強科技有限公司辦理丟車賠車責任理賠，並獲
    得強衛科技有限公司理賠141,904 元，由強衛公司以支票，
    轉支付裕昌汽車公司，作為丙○○向裕昌公司新購車號1131
    -GP 號自小客車之款項，新購車輛則屬丙○○所有，該車現
    已去向不明。
(三)再丁○○於91年8 月間，在高雄縣鳳山市○○路87巷9 號之
    11，以6 萬元向「嵩皓汽車中古材料行」負責人黃逢春購得
    自當舖業流當出售，無法過戶之福特六和廠牌、1998年、白
    色、1840cc、引擎號碼W0000000E 、車身號碼W2E01207E 、
    車號ZB-6030 號權利車（即車主依動產擔保交易法，向銀行
    辦理附條件分期付款買賣，車主未付清貸款前，無法取得所
    有權之汽車買賣）乙輛，丁○○為防債權人即銀行尋獲，乃
    拆換車牌懸掛XM-5472 號車牌（來源不詳）使用；嗣該權利
    車，仍於91年11月5 日凌晨1 時許，停放在高雄縣鳳山市○○○路305 號前，遭債權人「台新銀行」委託「21世紀股份
    有限公司」派員尋獲拖回，丁○○則仍保有ZB-6030 號二面
    車牌。迄前開車號9W-1510 號自小客車於92年4 月18日謊報
    失竊後，為規避警方查緝，丁○○隨即委由不知情之胞弟戊○○（任職於新興分局偵查員）於同日19時25分，透過警用
    端末電腦系統以密碼「V4T1GZ」號查詢ZB-6030 號車輛有無
    申報失竊紀錄，經查無失竊紀錄後，仍將ZB-6030 號車牌拆
    換懸掛於9W-1510 自小客車上，以防繼續行駛使用時，被視
    破遭查獲。惟丁○○等駕駛該車使用時，仍曾於92年7 月28
    日12時1 分，在屏東縣屏東市○○路段，因未繳停車費，為
    屏東縣警察局交通隊逕行舉發情事；丁○○復於92年9 月15
    日「大仁技術學院」開學時，以該車號ZB-6030 號（申請登
    記簿上故意寫成ZB-0603 號）向學校申請92年編號0095號車
    輛通行證使用；再於92年10月30日6 時17分渠等駕駛該車，
    在高雄市○鎮區○○路與廣西路口闖紅燈，遭高雄市政府警
    察局交通大隊測速照相拍照逕行舉發；復於92年11月8 、9
    日間，丁○○、己○○共同駕駛該車搭載其同學蔡雅文進出
    「大仁技術學院」及外出購買便當使用等節。
(四)嗣丁○○駕駛該車至前鎮分局上班，將車停放在高雄市前鎮
    區○○○路286 號即高雄市政府警察局前鎮分局側門邊，詎
    於92年11月12日上午10時許，經人發現懸掛ZB-6030 號車牌
    之自小客車內前客座腳踏墊間，暴露有手槍乙把（係未具殺
    傷力之槍支），而通報分局調查後，分局同仁發現該車似為
    丁○○所有，經偵查員子○○以行動電話通知丁○○到場處
    理，丁○○隨即通知戊○○協同丙○○前來前鎮分局要求領
    回，事經報請檢察官指揮偵查搜索，始於車內查扣得丁○○
    、己○○等所有槍枝乙枝（經送鑑識為未具殺傷力之玩具手
    槍）、「大仁技術學院」92年編號0095號車輛通行證乙張、
    手銬乙只、拇指銬乙只、腳鐐乙具、前鎮分局公文封1 個、
    蔡雅文所有假單乙張及書籍數冊等證物及自車內採得分別為
    己○○與癸○○所有19枚指紋。復經查詢該車來源資料，始
    發現該車身號碼為A33TE0 04479號、引擎號碼VQ00000000號
    ，原車係車號9W-1510 號車身，而循線查獲上情。因認被告
    3 人涉犯刑法第171 條之未指定犯人誣告罪、第339 條第1
    項之詐欺取財罪。
二、按犯罪事實應依證據認定之，無證據不得認定其犯罪事實；
    不能證明被告犯罪者，應諭知無罪之判決，刑事訴訟法第15
    4 條第2 項、第301 條第1 項分別定有明文。復按刑事訴訟
    上證明之資料，無論其為直接或間接證據，均須達於通常一
    般之人均不致有所懷疑，而得確信其為真實之程度，始得據
    為有罪之認定，若關於被告是否犯罪之證明未能達此程度，
    而有合理懷疑之存在，致使無從形成有罪之確信，根據「罪
    證有疑，利於被告」之證據法則，即不得遽為不利被告之認
    定，亦有最高法院76年度臺上字第4986號判例可資參照。
三、公訴意旨認被告涉犯過失傷害罪嫌，無非係以：
  裕昌汽車公司出售車牌號碼9W-1510 號自小客車之NO.B0225
    65交車紀錄表單、丁○○自第一銀行新興分行匯出688,000
    元匯款通知單及該行於93年1 月27日以（92）一興字第020
    號函。
  新光產物保險1305第91CBP000000-0 保單及理賠單、強衛科
    技公司中華銀行高雄分行000-000000000-00票號AI0000000
    支票理賠簽收單、前鎮分局報案四聯單。
  己○○94年3 月7 日警詢筆錄第3 頁22行，坦承將ZB-6030
    號車牌懸掛在9W-1510 號自用小客車前後使用。
  警政署資訊是終端工作站查詢車籍資料使用紀錄表乙張、高
    雄市政府警察局新興分局92年12月26日高市警新分二字0920
    027460號函。
  證人黃逢春（起訴書誤載黃鳳春）93年1 月8 日警詢筆錄。
  證人陳瑞宗93年1 月7 日警詢筆錄
  證人戊○○之警詢（起訴書誤載為警偵詢）筆錄及92年11月
    12日11時許在前鎮分局執行9W-1510 號車身搜索前拍攝光碟
    及0000000000、000000000 、0000000000、0000000000等電
    話通聯紀錄。
  交通部公路總局高雄區監理所屏東監理站93年1 月12日高監
    屏字第0930000649號函
  證人李棟雄於92年11月13日之警詢（起訴書誤載為警偵詢）
    筆錄。
  92年11月9 日（起訴書誤載為2 年11月9 日）8 時24分「大
    仁技術學院」校門錄影帶、丁○○92年12月24日警詢筆錄第
    1 頁20行。
  高雄市政府警察局交通大隊測速照相拍照逕行舉發違反道路
    交通管理處罰條例通知單（BC0000000 號）及相片。
  自懸掛ZB-6030 車牌之9W-1510 號自小客車內搜索取得蔡雅
    文所有之假單、書籍等物。
  證人陳金祥93年1 月8 日之警詢筆錄。
  自9W-1510 號車身內（懸掛ZB-6030 號車牌）搜得扣案物品
    之「大仁技術學院」92年編號0095號車輛通行證、手銬、拇
    指銬、腳鐐、前鎮分局公文封、統一發票、書籍…等乙批（
    詳如扣押物品目錄表）為其論據。
四、訊據被告丁○○固坦承：於91年12月24日以丙○○名義，自
    其所有之前開銀行帳戶轉帳匯款688,000 元至裕昌公司上揭
    帳戶，並前於91年8 月間出面向黃逢春購買車牌號碼ZB-603
    0 號自用小客車，復於92年9 月15日後某日申請「大仁技術
    學院」車號ZB-0603 號之停車證，且於92年11月9 日駕駛9W
    -1510 號自用小客車自大仁技術學院外出購買便當，另於92
    年11月12日在（懸掛ZB-6030 號車牌）9W-1510 號自用小客
    車內所搜扣之手銬、拇指銬、腳鐐、前鎮分局公文封等物均
    為其所有等情；被告己○○則坦承：由其出資80萬元（委託
    丁○○匯款）共同購買9W-1510 號自用小客車，嗣於同年5
    月3 日取得丙○○所交付之64萬元，且於92年9 月間即佔有
    9W-1510 號自用小客車，並在該車掛上ZB-6030 號車牌後駕
    車外出使用，復委請丁○○向「大仁技術學院」申請車號ZB
    -0603 號之停車證，再於92年10月30日6 時17分駕駛該車在
    上開路口闖紅燈違規，又於92年11月8 、9 日間和丁○○共
    同駕車搭載蔡雅文進出大仁技術學院等情；被告丙○○則坦
    承：其出面訂購車牌號碼9W-1510 號自用小客車並辦理保險
    ，並於92年4 月18日由其向前揭派出所申報該車失竊，因而
    於92年5 月22日取得新光產物保險公司642,096 元之保險理
    賠金，再於同年月30日交付64萬元予己○○，嗣於同年7 月
    2 日復由強衛科技有限公司以支票轉付141,904 元之理賠金
    予裕昌公司，作為其購另一車輛之部分價款等情。
五、惟被告3 人均堅詞否認有何未指定犯人誣告及詐欺之犯行，
    被告丁○○辯稱：本案與我無關，我只是將己○○放在我帳
    戶的錢匯出去，並駕駛9W-1510 號自用小客車自大仁技術學
    院外出買便當而已，且車上屬我所有之手銬、拇指銬、腳鐐
    、前鎮分局公文封等物，原本係放在另外1 台車牌號碼C9-6
    268 號自用小客車上，並不是放在9W-1510 號自用小客車內
    等語；被告己○○則辯稱：我出錢買9W-1510 號自用小客車
    ，是要和丙○○共同經營出租車，該車失竊後，丙○○有告
    訴我，後來我於92年9 月底在高雄市前鎮區正勤社區的運河
    旁尋獲該車，因車子登記在丙○○名下，所以我就要聯絡丙○○辦理尋獲手續，但丙○○因欠我錢，不接我電話，所以
    我一直沒有辦法約同丙○○去辦理尋獲，直到92年11月9 日
    我開車去找丙○○，才與丙○○約定於同年月12日至前鎮分
    局辦理尋獲等語；被告丙○○辯稱：9W-1510 號自用小客車
    確於92年4 月18日失竊，此事我有告知己○○，後來己○○
    於92年11月9 日告知我，該車已尋獲，並約定於同年月12日
    至前鎮分局辦理尋獲等語。經查：
(一)證人鄭賜欽雖到庭證稱：本案是有人報案車上有槍，然後才
    循線查獲。當時我報告組長楊西川，組長說要派人去埋伏，
    我就請壬○○、林坤良去埋伏，壬○○轉述庚○○說那台車
    很像丁○○的車，所以我就打電話給丁○○。當時是壬○○
    跟林坤良先下去埋伏，過了不知道多久壬○○、林坤良帶著
    丙○○上來。丙○○當天是在我聯絡丁○○之後半個小時到
    1 個小時之間出現。丙○○到警察局說車子是他的，他要辦
    理尋獲，因為當時我們還不知道這是失竊車輛，而且車上有
    查獲違禁物，所以就沒有讓他辦理尋獲等語（見本院卷第17
    0 頁、177 頁、173-174 頁），然其亦證稱：丙○○先到樓
    上來，我們再把他帶下去樓下看車子，這個時候戊○○出現
    在樓下，要把丙○○帶走，後來（我們）再把丙○○帶上來
    樓上才製作第1 份筆錄等語（見本院卷第179 頁），顯見被
    告丙○○係先於戊○○到達前鎮分局，並非戊○○偕同丙○○到場處理，合先敘明。
(二)又新光產物保險公司人員辛○○於案發當日上午曾回撥電話
    予被告丙○○之事實，業據證人辛○○證述在卷，其證稱：
    案發當天我們公司小姐說丙○○有打電話給我，幫我留紙條
    ，我回到公司就回撥給丙○○，問他什麼事情，時間是在上
    午接近中午的時候。後來下午我接到前鎮分局刑事組打電話
    給我，說我們公司有失竊1 台車子有找到，並請我提供先前
    理賠資料等語（見本院卷第209 頁）。另依前開證人鄭賜欽
    所述，丙○○出現的時間係在鄭賜欽以電話聯絡丁○○後（
    即92年11月12日10時15分許）半小時到1 小時內出現，而丙○○到場後約10幾分鐘後即製作第1 份筆錄，且被告丙○○
    製作筆錄之時間為案發當日上午11時，均如上述，惟丁○○
    於接獲鄭賜欽之電話後，果真先以電話向己○○通風報信，
    並由丙○○出面辦理尋獲以避免東窗事發，然丙○○能否於
    30餘分鐘內，即趕至前鎮分局，並以電話通知任職新光產物
    保險公司之辛○○，已非無疑。再參諸警卷第88頁、第10
    9 頁、第167-169 頁所附之通聯紀錄，固可認證人子○○於
    92年11月12日10時15分以其所持用門號為0000000000號之行
    動電話，撥打丁○○所持用門號為0000000000號之行動電話
    ，而丁○○嗣於同日10時18分撥打己○○所持用門號為0000
    000000號之行動電話，己○○復於同日10時23分許，撥打案
    外人戊○○所持用門號為0000000000號之行動電話之事實。
    然被告丙○○於製作第1 份警詢筆錄前（即92年11月12日11
    時，見警卷第18頁），依上揭通聯紀錄所示，並未見被告
    己○○、丁○○或案外人戊○○以前開各自持用之動電話門
    號，撥打被告丙○○所持用之0000000000號或0000000000號
    行動電話門號。是既無其他積極證據，足認被告丙○○係經
    由被告己○○、丁○○或案外人戊○○於案發當日通知，始
    到場欲辦理尋獲手續，即不能排除被告丙○○於案發當日到
    場，係由被告丙○○、己○○2 人事先已有約定。故被告丙○○、己○○2 人上揭所辯：事先已約定於案發當日到場辦
    理尋獲手續等語，即非全屬無憑。況鄭賜欽復證稱：我們發
    現這台車後，己○○當天有來我們辦公室，但是不知道是誰
    通知的，後來丙○○、己○○有同時出現在我們辦公室等語
    （見本院卷第171 頁），益證被告丙○○、己○○前開所辯
    ：案發當日前往前鎮分局辦理尋獲手續係事前約定等語，應
    屬實在。
(三)車牌號碼ZB-6030 號自用小客車於91年8 月間，經由綽號「
    阿原」之乙○○之介紹轉賣予真實姓名年籍不詳之陳小姐，
    復於92年8 月間由乙○○將ZB-6030 號車牌2 面交予被告己○○之事實，業據證人乙○○到庭證述明確，其證稱：我的
    綽號叫「阿原」，92年間我從事中古車買賣，也認識己○○
    。91年8 月間，我在己○○位於高雄市○○路的車行用7 萬
    元跟他買過1 台車牌號碼ZB-6030 號福特汽車。當時是我帶
    1 位要買車的陳小姐去己○○車行看車，我轉手賣給她8 萬
    元。後來隔了1 年左右，陳小姐把ZB-6030 號這個車牌拿到
    我朋友的位於楠梓的車行交給我處理。於是我又將ZB-6030
    號車牌放在C9 -6268這台車子裡面。92年8 月份我向己○○
    借10萬元，並把C9-6268 號車子押在他那裡，我和己○○一
    起整理C9-6268 號車子時，發現ZB-6030 號的車牌，就一併
    將車牌交給己○○等語（見本院卷第203 至206 頁）。本院
    審酌證人乙○○與被告己○○間，並無其他直接利害關係，
    乙○○應無為迴護被告己○○之可能，是其前開之證述尚可
    採信。且證人即台新國際商業銀行職員陳瑞宗復於警詢中證
    稱：有一位自稱陳小姐以行電話向我公司要回（ZB-6030 號
    ）車上的東西（當時該車懸掛XM-5472 號車牌，詳如下述）
    等語（見警卷第48頁背面），益證前開證人乙○○所述係
    一位陳小姐購買該ZB -6030號自用小客車之事實為真。是以
    被告己○○於91年8 月間出賣ZB-6030 號自用小客車，並嗣
    於92年8 月間始再取得ZB-6030 號車牌之事實，可堪認定。
(四)又車牌號碼ZB-6030 號自用小客車於91年11月5 日，為台新
    國際商業銀行職員在高雄縣鳳山市○○○路尋獲，且當時係
    懸掛XM -5472號車牌之事實，業據證人陳瑞宗於警詢中證述
    明確（見警卷第第48頁）。然被告丁○○堅決否認有拆下
    ZB -6030號自用小客車車牌，並將之改掛XM-5472 號車牌等
    情，而參照前開 (二)所 述，車牌號碼ZB-6030 號之自用小
    客車既係案外人陳小姐所購買，自不能排除係陳小姐於購買
    後拆換改掛XM-5472 號車牌之可能，是尚難以嗣後ZB-6030
    號自用小客車遭銀行人員尋獲時，係已懸掛XM-5472 號車牌
    之事實，即為不利被告丁○○之認定。又雖案外人戊○○於
    92年4 月18日19時25分以其持用之密碼查證ZB-6030 車是否
    有失車紀錄，有警政署資訊是終端工作站查詢車籍資料使用
    紀錄表1 張、高雄市政府警察局新興分局92年12月26日高市
    警新分二字0920027460號函在卷可稽（見警卷第181 頁、
    第182 頁），然被告丁○○、己○○均否認委請案外人戊○○查詢ZB-6030 號車是否已報案失竊（見警卷第51頁、第
    58頁），案外人戊○○此舉縱有可疑，然究非可據以推論被
    告己○○、丁○○於92年4 月18日即已將ZB-6030 號車牌，
    並將之改懸掛在9W-1510 號之自用小客車。
(五)被告丙○○係向證人即服務於裕昌汽車公司之甲○○訂購車
    牌號碼9W-1510 號自用小客車之事實，業據證人甲○○於警
    詢中及本院審理中證述在卷（見警卷第43頁及背面、本院
    卷第18 7頁），復有裕昌汽車公司出售9W-1510 號自小客車
    NO.B02 2565 交車紀錄表1 紙附卷可稽（見警卷第57頁）
    。另證人甲○○復到庭證稱：丙○○曾經向我表示我賣他的
    第一部車子（即9W-1510 號自用小客車）失竊了，之後他有
    買第二部車，是靠失竊理賠的錢去買的。在（第一部）車子
    買來不久之後，他就跟我一起在裕昌公司上班，至於多久之
    後他就跟我說（第一部）車子失竊，我也忘記了。（第一部
    ）車子失竊後，有人打電話給丙○○，我在旁邊有聽到他們
    在討論把車子拿回來的價錢等語（見本院卷第187 、188 頁
    ），足認被告丙○○出面所購買之9W-1510 號自用小客車確
    曾失竊之事實已甚顯明。
(六)證人癸○○雖於警詢中證稱：己○○於92年10月份中旬（11
    、12日左右）16時30分，己○○開1 部鈴木箱型車載我到前
    鎮分局樓下側門旁，他要我估看看這台車價錢多少，他即拿
    鑰匙給我開車門，發動引擎等語（見警卷第40頁背面）。
    然其於本院審理中先證稱：警詢中所述92年10月中旬下午去
    看9W-1510 號自小客車是真實的，復改稱：當時是己○○叫
    我去估這台車價值多少錢，這台車是停在前鎮○○○○○路
    邊的停車格內，這台車就是警卷照片中所示的車（9W-151
    0 號自用小客車，懸掛ZB-6030 號車牌）。我應該是（92年
    ）11月去估價的，因為這件事情發生沒有多久，我父親就在
    同年12月8 日出車禍住院，而且我估價完2 、3 天新聞就有
    報導（本案）等語（見本院卷第182 、183 頁），本院審酌
    證人癸○○於本院審理中業經具結而擔保其憑信性，且其嗣
    後所證稱在92年11月間前往估價乙節，亦經其指明嗣後發生
    之事件作為回憶確切時間之憑據，且如證人癸○○係在92年
    10月間即已前往估價，則豈有於估價後2 、3 日，即經新聞
    報導得知本案之可能。況於92年11月間前往估價亦與被告己○○於警詢及本院審理中所供之情節相符（見警卷第29頁
    、本院卷第198 頁），是本院認證人癸○○於本院審理中所
    證：於92年11月中旬前往估價等語，應屬實在。又被告己○○辯稱：請癸○○前往估價，是因為要知道時價，準備扣除
    17萬元之欠款後向丙○○購回該車等語（見警卷第29頁、
    本院卷第198 頁），而參諸癸○○估價時被告丙○○已交付
    己○○64萬元，故被告己○○既已收回80萬元出資金額中之
    64萬元，自無再將該車全然據為己有之理，是其前開所辯欲
    扣除被告丙○○之欠款後向其購回該車，尚與常情無違。
(七)丙○○所持用門號為0000000000號行動電話與己○○所持用
    0000000000號行動電話間，於94年6 月11日至92年9 月23日
    均無通聯紀錄，且丙○○所持用門號為0000000000號行動電
    話與己○○所持用0000000000號行動電話間，於94年9 月24
    日至92年11月12日10時15分前均無通聯紀錄，有警卷第14
    4-158 頁及第159-170 頁之通聯紀錄在卷可證，亦足佐證前
    開被告己○○所辯：因被告丙○○欠他錢，所以一直無法聯
    絡上他等語，洵非無據。
(八)又警方雖於9W-1510 號車輛中扣得林英所有之手銬、拇指銬
    、腳鐐、前鎮分局公文封等物，有扣押物品目錄表附於警
    卷第146 頁至第147 頁可憑。然被告林英辯稱：手銬、腳鐐
    、公文封等物，原來是放在C9-6268 號車子裡面，後來己○○把這些東放在9W-1510 號這台車上，他沒有拿來還我等語
    （見本院卷第211 頁），核與共同被告己○○於本院所陳稱
    ：車上的東西是我放的，是在11月初的時候我從另外1 台車
    拿過來這台車放；手銬這些東西是我大哥丁○○的東西，他
    叫我將這些手銬、腳鐐及前鎮分局公文封拿去給他，我放在
    車上，結果忘記拿起來（見本院卷第198 頁、第211 頁）等
    語相符。另證人鄭賜欽亦證稱：我不知道丁○○平常開什麼
    車上下班等語（見本院卷第172 頁）。是以既無積極證據足
    認係被告丁○○駕駛9W-1510 號自用小客車前往前鎮分局，
    則難單憑該車上置有丁○○所有之物品，即推認被告丁○○
    於案發前曾長期使用該9W-1510 號自用小客車。
(九)又被告己○○於92年11月11日駕駛9W-1510 號自用小客車前
    往前鎮分局，並將之停放於前鎮分局旁之事實，業據被告己○○於警詢及本院審理中供承甚明（見卷第26頁背面、本
    院卷第198 頁）。另被告己○○辯稱：（92年）11月9 日晚
    上，我去丙○○家找他，說9W-1510 號這台車已經尋獲，他
    說他有事情，並跟我約定在11月12日早上9 點在前鎮分局見
    面再辦理尋獲。而9W-1510 號這台車是我於92年11月11日16
    時許駛至前鎮○○路旁停放的，預定11月12日要辦理尋獲等
    語（見卷第26頁背面、第28頁背面），核與證人即共同被
    告丙○○於警詢及本院審理中所稱：是己○○於案發11月9
    日晚上通知我，失竊的9W-1 510號自小客車已經找到，要到
    分局辦尋獲，我於92年11月12日10時，在（前鎮分局）樓下
    己○○就在現場等我一起到3 樓來辦理尋獲、是林志智慧前
    3 天告知我，要去辦理尋獲等語（見卷第19頁、本院卷第
    192 頁）大致相符。是被告己○○倘非預備將於隔日（即92
    年11月12日）前往前鎮分局辦理尋獲，則其自無將之停放於
    前鎮分局旁，而使前鎮分局之員警均可輕易發現該車之必要
    ，故被告己○○上開所辯，亦屬有據。
(十)另交通部公路總局高雄區監理所屏東監理站93年1 月12日高
    監屏字第0930000649號函及所附違規查詢報表（見警卷第
    18 5頁、第187） ，雖可證明懸掛ZB-6030 車牌自小客車於
    92年7 月28日12時1 分許，在屏東縣屏東市○路段因停車未
    繳納停車費為屏東縣警察局交通隊逕行舉發，並製作VA0000
    000 號舉發通知單之事實，然觀諸上開來函及違規查詢報表
    ，並未附有照片或其他有關車型、車款之記載，可供認定92
    年7 月28日12時1 分許違規之汽車廠牌、車款為何，是尚難
    據此推認違規當時9W-1510 號自用小客車即已懸掛ZB-6030
    號車牌之事實，亦不能據為不利被告3 人之認定。
四、綜上所述，本件被告己○○雖有於尋獲9W-1510 號自用小客
    車，雖未即時辦理尋獲手續而有瑕疵，然公訴人所提供之前
    揭事證，既均不能證明9W-1510 號自用小客車確未曾遺失，
    故無法使本院形成被告3 人涉犯未指定犯人誣告罪及詐欺取
    財犯行之確信心證。此外，復查無其他積極證據，足資證明
    被告3 人犯有公訴人所指之犯行，是被告犯罪即屬不能證明
    。從而，揆諸前揭法條及判例意旨，自應為被告3 人均為無
    罪判決之諭知。
據上論斷，應依刑事訴訟法第301條第1項前段，判決如主文。
本案經檢察官丑○○到庭執行職務。
中    華    民    國    95    年    4     月    19    日
                  刑事第八庭    審判長法  官  李政庭
                                      法  官  黃宣撫
                                      法  官  李育信
以上正本證明與原本無異。
如不服本判決，應於收受送達後10日內向本院提出上訴書狀（應
附繕本）。
中    華    民    國    95    年    4     月    21    日
                                      書記官  廖佳玲


司法院資訊處製作；財團法人民間司法改革基金會備份。
